ZAMBO ZAMBO Damien Come

Motion & Graphic Designer

+ 237 696 133 184 comedarylzz@gmail.com Yaoundé, Cameroun @Dacreativs /Behance /Instagram/ X

OBJECTIF

Plus de 7Ans d'expérience dans le domaine de l'art et la conception des visuels numériques en tant que Motion Graphic Designer. Travailleur indépendant et formateur. Je cherche à relever de nouveaux défis et mettre un peu plus mes acquis au service d'un plus grand nombre.

COMPÉTENCES

- Langues parlées et écrites : Français (courant), anglais (moyen)
- Logiciels: Adobe (After Effects, Illustrator, Photoshop, Premiere Pro, XD, InDesign, Animate, ...), Cinema 4D
- Rédaction de documents administratifs
- Élaboration de campagne digitale et de charte graphique

- Leadership
- Sérieux
- Créativité
- Communication
- Social

EXPÉRIENCE PROFESSIONNELLE

Prestataire de services indépendant

Depuis Janvier 2022

Freelance | Yaoundé, Cameroun

- Conception & orientation en design (spot publicitaire, vidéos, images, modélisation, logos, flyers...)
- Gestion des projets de communication digitale
- Assistance marketing et community management
- Elaboration et mise en place de charte graphique
- Formation en design

Directeur artistique et création

Aout 2019 - Dec. 2021

Lab2View Sarl | Douala, Cameroun

- Responsable équipe de création
- Mise en place des programmes, outils et process de travail collaboratif
- Assistance intégration de solutions logicielles
- Appui à la Direction Générale

ZAMBO ZAMBO Damien Come

Motion & Graphic Designer

+ 237 696 133 184 comedarylzz@gmail.com Yaoundé, Cameroun @Dacreativs /Behance /Instagram/ X

Orientations et conseils

Indépendant Nov. 2018 – Aout 2019

Freelance | Yaoundé, Cameroun

- Conception (spot publicitaire, vidéos, images, modélisation, logos, flyers...)
- Conseils et orientations achat du matériels informatiques
- Analyse des systèmes d'information
- Community management

Membre d'équipe Juin – Novembre 2017

Banque Mondiale/OMS | Yaoundé, Cameroun

- Analyse
- Implémentation prototype d'application
- Conception des éléments graphiques et maquettage
- Suivi

Stagiaire Juillet – Aout 2016

INJS | Yaoundé, Cameroun

- Analyse et conception des outils de gestions de parcours scolaires
- Maintenance du parc informatique
- Formation des jeunes à l'outil informatique (Programme de vacances : INJS sports Loisir vacances)
- Conception et animation des visuels des cérémonies officielles de l'institut

FORMATION

Diplôme d'analyste Programmeur (Diplôme ingénieur des travaux)

2013 - 2016 | Yaoundé, Cameroun

ZAMBO ZAMBO Damien Come

Motion & Graphic Designer

+ 237 696 133 184 comedarylzz@gmail.com Yaoundé, Cameroun @Dacreativs /Behance /Instagram/ X

Institut Africain d'Informatique

Diplôme de technicien des travaux informatiques

2013 - 2015 | Yaoundé, Cameroun

Institut Africain d'Informatique

Baccalauréat A4 Lettres - Philosophie

2013 | Yaoundé, Cameroun

College Bilingue la Rosiere

AUTRES FORMATIONS

Certification Marketing (En cours d'acquisition)

2023 | Programme en ligne

Académie canadienne de management et de technologie

Certifié digital marketist

2018 | Google

Google Atelier du numérique africain

CENTRES D'INTÉRÊT

Activités sportives : Musique, tennis, voyage, football, jeux vidéos.

Activités culturelles : Animation DJ, Peinture et fresques.

Bénévole Croix rouge camerounaise.

REFERENCES

Loic NSILI | Edmonton - Alberta | +1 (780) 531-2098

Marcel WOUNG | OMS Cameroun - Yaoundé | +237 6 78 65 16 45